臺灣臺北地方法院小額民事判決
                                   111年度店小字第262號 
原      告  新光產物保險股份有限公司


法定代理人  吳昕紘  
訴訟代理人  黃品豪  
            袁子謙  
被      告  向昊勇  

上列當事人間侵權行為損害賠償事件，於民國111年4月19日言詞
辯論終結，本院判決如下：
    主      文
被告應給付原告新臺幣參萬參仟伍佰參拾伍元，及自民國一百一
十年十一月二十九日起至清償日止，按年息百分之五計算之利息
。
原告其餘之訴駁回。
新臺幣壹仟元由被告負擔十分之七，其餘由原告負擔。 
本判決第一項得假執行。但被告如以新臺幣參萬參仟伍佰參拾伍
元為原告預供擔保，得免為假執行。
    事實及理由
一、按被告經合法通知，未於言詞辯論期日到場，核無民事訴訟
    法第386 條所列各款情形，爰依原告之聲請，由其一造辯論
    而為判決，合先敘明。
二、原告起訴主張：被告於民國109年11月25日上午10時45分許
    駕駛車牌號碼為000-0000號遊覽車（下稱肇事車輛），行經
    新北市○○區○○0號處，因轉彎未讓幹線道車先行，致與由原
    告所承保，訴外人王立豪所有、駕駛車牌號碼為0000-00號
    自用小客車（下稱系爭車輛）發生碰撞，致系爭車輛受有損
    害，經原告以新臺幣（下同）49,651元（含工資18,600元、
    塗裝13,144元、零件17,907元）賠付後，爰依保險法第53條
    第1 項及侵權行為法律關係，請求被告賠償上開必要修復費
    用等語。並聲明：被告應給付原告49,651元，及自起訴狀繕
    本送達翌日起至清償日止，按年息百分之5 計算之利息。
三、被告經合法通知，無正當理由未於言詞辯論期日到庭，亦未
    出任何聲明或陳述。
四、本院之判斷：
  ㈠本件事故發生被告有過失乙節，按因故意或過失，不法侵害
    他人之權利者，負損害賠償責任，民法第184 條第1 項前段
    定有明文。經查，原告主張之事實，業據其提出與其所述相
    符之車險保單查詢列印、行照、駕照、車損照片、新北市政
    府警察局道路交通事故當事人登記聯單、道路交通事故初步
    分析研判表、修護估價單及統一發票等件為證（參見本院卷
    第13頁至第22頁），並經本院依職權向新北市政府警察局金
    山分局調閱本件交通事故相關資料，核閱屬實（參見本院卷
    第27頁至第71頁）。揆諸上開資料，道路交通事故現場圖之
    現場處理摘要：「A車KAB-0573號（即被告車輛）欲左轉台
    二線萬里方向，撞到直行往萬里方向之B車2363-J5號（即系
    爭車輛），現場無人受傷。」等詞（參見本院卷第39頁），
    佐以系爭車輛受損部位之痕跡、凹陷位置大致相符，有車損
    照片在卷可查（參見本院卷第57頁至第59頁），堪認被告確
    有轉彎未讓幹線道車先行過失等情，因而與系爭車輛發生碰
    撞。準此，被告有前揭應注意能注意而未注意之過失，且與
    原告受有損害間有相當因果關係，揆諸上開規定，被告就本
    件肇事應負過失侵權行為責任，洵堪認定。
  ㈡次按，被告有轉彎未讓幹線道車先行之過失，致發生本件交
    通事故，就系爭車輛所受損害，而負侵權行為損害賠償責任
    者，除法律另有規定或契約另有訂定外，應回復他方損害發
    生前之原狀，債權人亦得請求支付回復原狀所必要之費用，
    以代回復原狀，民法第213 條第1 項、第3 項亦分別定有明
    文。再按，不法毀損他人之物者，被害人得請求賠償其物因
    毀損所減少之價額，民法第196 條定有明文；又按物被毀損
    時，被害人除得依民法第196 條請求賠償外，並不排除民法
    第213 條至第215 條之適用。再者，依民法第196條請求賠
    償物被毀損所減少之價額，得以修復費用為估定之標準，但
    以必要者為限。原告主張因本件車禍致受有系爭車輛修理費
    用49,651元之損失，固據其提出系爭車輛修護估價單及統一
    發票為證，惟系爭車輛為100年11月出廠，有行車執照為憑
    （參見本院卷第15頁），系爭車輛修復費用包含工資18,600
    元、塗裝13,144元、零件17,907元，亦有上開估價單為憑。
    衡以系爭車輛有關零件部分之修復，既以新零件更換被損害
    之舊零件，則在計算損害賠償額時，自應將零件折舊部分予
    以扣除（最高法院77年5 月17日第9 次民事庭會議決意參照
    ），依行政院所發布之固定資產耐用年數表及固定資產折舊
    率表，自用小客車之耐用年數為5 年，依定率遞減法每年應
    折舊369 ／1000，又其使用期間未滿1 年者，按實際使用之
    月數相當於全年之比例計算之；不滿1 年者，以月計。系爭
    車輛自出廠日100年11月至發生本件交通事故日即109年11月
    25日止，約使用9年1個月，已逾5年之耐用年限，依上開規
    定，其零件部分之金額17,907元，折舊後之餘額為1,791元
    （計算式：17,907元×1/10＝1,791元，元以下均四捨五入）
    ，則原告請求零件費用於此範圍內為有據，其餘請求則為無
    據；至其請求工資及塗裝部分不生折舊問題，應全部由被告
    負責賠償。綜上，系爭車輛因車禍所支出之修理費用，應以
    33,535元（計算式：18,600元＋1,791元＋13,144元＝33,535）
    為必要。　 
  ㈢末按，遲延之債務，以支付金錢為標的者，債權人得請求依
    法定利率計算之遲延利息；應付利息之債務，其利率未經約
    定，亦無法律可據者，週年利率為百分之5 ；給付無確定期
    限者，債務人於債權人得請求時，經其催告而未為給付，自
    受催告時起，負遲延責任。其經債權人起訴而送達訴狀，或
    依督促程序送達支付命令，或為其他相類之行為者，與催告
    有同一之效力，民法第233 條第1 項、第203 條、第229 條
    第2 項分別定有明文。本件原告請求被告賠償之損害，此為
    以支付金錢為標的，原告自得請求被告給付自起訴狀繕本送
    達翌日即110年11月29日（於110年11月18日寄存送達於被告
    ，參見本院卷第75頁）起至清償日止，按年息百分之5 計算
    之利息，併予說明。
五、綜上，原告依代位求償及侵權行為之法律關係，請求被告給
    付33,535元，及自110年11月29日起至清償日止，按年息百
    分之5 計算利息之範圍內，為有理由，應予准許。至原告逾
    此部份之請求，為無理由，應予駁回。
六、本件原告勝訴部分係適用小額程序為被告敗訴之判決，依民
    事訴訟法第436 條之20條規定，應依職權宣告假執行；並依
    同法第392 條第2 項依職權為被告如預供擔保，得免為假執
    行之宣告。
七、訴訟費用負擔之依據：民事訴訟法第79條。本件訴訟費用額
    確定金額為裁判費1,000 元。
中　　華　　民　　國　　111 　年　　5 　　月　　6 　　日
                  臺灣臺北地方法院新店簡易庭
                              法  官  石蕙慈
以上正本係照原本作成。
對於本件判決如有不服，應於收受送達後20日內向本院提出上訴
書狀，上訴於本院合議庭，並按他造當事人之人數附具繕本。
當事人之上訴，非以判決違背法令為理由不得為之，上訴狀應記
載上訴理由，表明下列各款事項：
㈠原判決所違背之法令及其具體內容。
㈡依訴訟資料可認為原判決有違背法令之具體事實。
如委任律師提起上訴者，應一併繳納上訴審裁判費。
中　　華　　民　　國　　111 　年　　5 　　月　　6 　　日
                              書記官  徐子芹